【裁判字號】    97,訴,1854
【裁判日期】    980211
【裁判案由】    違反毒品危害防制條例
【裁判全文】
臺灣屏東地方法院刑事判決              97年度訴字第1854號
公  訴  人  臺灣屏東地方法院檢察署檢察官
被      告  甲○○
                    另案於臺灣高雄第二監獄執行中
上列被告因違反毒品危害防制條例案件，經檢察官提起公訴（97
年度毒偵字第2553號），被告於準備程序就被訴事實為有罪之陳
述，本院合議庭裁定由受命法官獨任逕行簡式審判程序，並予判
決如下：
    主  文
甲○○施用第一級毒品，累犯，處有期徒刑拾月；又施用第二級
毒品，累犯處有期徒刑陸月。應執行有期徒刑壹年貳月。
    事  實
一、甲○○前於民國91年間，因施用毒品案件，經臺灣高雄地方
    法院以91年度毒聲字第664 號裁定送觀察、勒戒後，認有繼
    續施用毒品之傾向，再經同法院以91年度毒聲字第1798號裁
    定送強制戒治，復經裁定停止戒治、撤銷停止戒治，於95年
    2 月3 日強制戒治執行完畢釋放出所，並經臺灣高雄地方法
    院檢察官於95年9 月7 日以95年度戒毒偵字第362 號不起訴
    處分確定。又於95年間，因施用毒品、恐嚇等案件，經同法
    院以95年度訴字第3104號判決、95年度簡字第5879號判決，
    分別判處應執行有期徒刑1 年8 月、6 月確定，上開各罪嗣
    經同法院以96年度聲減字第1855號裁定減刑並定應執行有期
    徒刑1 年確定，於96年11月30日執行完畢。
二、詎甲○○猶不思戒除毒癮，明知海洛因、甲基安非他命業經
    行政院公告列為毒品危害防制條例第2 條第2 項第1 款、第
    2 款之第一級、第二級毒品，不得施用、持有，於上開強制
    戒治執行完畢釋放後5 年內，復基於施用第一級毒品、第二
    級毒品之個別犯意，為下列之犯行：(一)於97年10月30日17時
    許，在屏東縣東港鎮○○街133 之22號間內，以將海洛因置
    於針筒內摻水混合後注射手臂血管之方式，施用第一級毒品
    海洛因1 次；(二)再於97年10月29日不詳時間，在上開房間內
    ，以將適量之甲基安非他命放入玻璃吸食器內，並點火燃燒
    使之產生煙霧，再吸取其煙氣之方式，施用第二級毒品甲基
    安非他命1 次。嗣於97年11月2 日17時30分許，在屏東縣東
    港鎮鎮○里鎮○路11巷內，因毒品通緝案件為警查獲，經徵
    其同意採集尿液送請鑑驗，結果可待因、嗎啡及甲基安非他
    命均具呈陽性反應。
三、案經屏東縣政府警察局東港分局報告屏東地方法院檢察署檢
    察官偵查起訴。
    理  由
一、本件被告甲○○所犯係死刑、無期徒刑或最輕本刑為3 年以
    上有期徒刑以外之罪，亦非屬臺灣高等法院管轄第一審之案
    件，其於準備程序中就被訴事實為有罪之陳述，經本院告知
    簡式審判程序之旨，並聽取當事人意見後，經本院合議庭依
    刑事訴訟法第273 條之1 第1 項規定裁定由受命法官獨任進
    行簡式審判程序。又簡式審判程序之證據調查，依刑事訴訟
    法第273 條之2 規定，不受同法第159 條第1 項審判外陳述
    排除之限制；再被告對於卷內各項證據亦不爭執證據能力，
    復無事證顯示有何違法取得或類此瑕疵之情，故卷內所列各
    項證據，自得作為證據，合先敘明。
二、上開犯罪事實(一)、(二)，業據被告甲○○於本院審理中供承不
    諱，而被告於97年11月2 日為警查獲後所排放之尿液經採樣
    送驗，以酵素免疫分析法檢驗及氣相層析質譜儀法確認檢驗
    結果，於嗎啡及甲基安非他命均呈陽性反應，有屏東縣政府
    警察局東港分局偵辦毒品案件尿液受檢人真實姓名對照表及
    臺灣檢驗科技股份有限公司97年11月25日出具報告編號KH20
    08B0000000號之濫用藥物尿液檢驗報告、採尿同意書、毒品
    初步檢驗報告單各1 份附卷足稽（參警卷第9 頁、第10頁、
    第11頁、第12頁），足認被告上開任意自白確與客觀事實相
    符。又本件被告前於91年間，因施用毒品案件，經臺灣高雄
    地方法院以91年度毒聲字第664 號裁定送觀察、勒戒後，認
    有繼續施用毒品之傾向，再經同法院以91年度毒聲字第179
    8 號裁定送強制戒治，復經裁定停止戒治、撤銷停止戒治，
    於95年2 月3 日強制戒治執行完畢釋放出所，並經臺灣高雄
    地方法院檢察官於95年9 月7 日以95年度戒毒偵字第362 號
    不起訴處分確定，此有臺灣高等法院被告前案紀錄表及臺灣
    屏東地方法院檢察署全國施用毒品案件紀錄表在卷可查，是
    被告確有於上開強制戒治執行完畢釋放後，5 年內復行施用
    毒品之罪行。綜此，本件事證已臻明確，被告施用第一級毒
    品海洛因及第二級毒品甲基安非他命之犯行，洵堪認定，應
    依法論科。
三、按海洛因、甲基安非他命分屬毒品危害防制條例第2 條第2
    項第1 款、第2 款所指之第一級、第二級毒品，核被告甲○
    ○所為，係犯毒品危害防制條例第10條第1 項之施用第一級
    毒品罪及同法條第2 項之施用第二級毒品罪。被告施用前後
    持有第一級毒品及第二級毒品之低度行為，分別為其施用第
    一級毒品與第二級毒品之高度行為所吸收，均不另論罪，又
    被告所犯前開2 罪間，犯意各別，罪名、行為且互殊，應予
    分論併罰。另被告有如前揭犯罪事實欄所述之經有期徒刑宣
    告及執行完畢之情形，有前開臺灣高等法院被告前案紀錄表
    附卷可稽，其於有期徒刑執行完畢後5 年以內，故意再犯本
    件均為有期徒刑以上之罪，皆構成累犯，均應依刑法第47條
    第1 項規定加重其刑。爰審酌被告前已因施用毒品犯行經觀
    察勒戒、強制戒治之執行，竟仍故態復萌，復行施用毒品不
    輟，無視於毒品對於自身健康之戕害及國家對於杜絕毒品犯
    罪之禁令；惟衡酌施用毒品係屬自戕行為，被告犯罪手段尚
    屬平和，亦未因此而危害他人，所生損害尚非鉅大，且被告
    於犯後始終坦承犯行，尚見悔意之犯罪後態度，暨施用毒品
    者均有相當程度之成癮性及心理依賴，其犯罪心態與一般刑
    事犯罪之本質並不相同，應側重適當之醫學治療及心理矯治
    為宜等一切情狀，分別量處如主文所示之刑，並定其應執行
    之刑，以資懲儆。
據上論斷，應依刑事訴訟法第273 條之1 第1 項、第299 條第1
項前段，毒品危害防制條例第10條第1項、第2項，刑法第11條前
段、第47條第1項、第51條第5款，判決如主文。
本案經檢察官劉文賓到庭執行職務。
中    華    民    國    98    年    2     月    11    日
                  刑事第三庭    法  官  陳怡先
以上正本證明與原本無異。
如不服本判決應於收受判決後10日內向本院提出上訴書狀，並應
敘述具體理由；其未敘述上訴理由者，應於上訴期間屆滿後20日
內向本院補提理由書（均須按他造當事人之人數附繕本）「切勿
逕送上級法院」。
中    華    民    國    98    年    2     月    11    日
                                書記官  鍾小屏
附錄犯罪所犯法條
毒品危害防制條例第10條
施用第一級毒品者，處六月以上五年以下有期徒刑。
施用第二級毒品者，處三年以下有期徒刑。


司法院資訊處製作；財團法人民間司法改革基金會備份。
